

JUAN MANUEL MATOS TEJEDA

DNI: 94.441.910

26 años (07/08/1985), Soltero

3 de febrero 981, 2b Buenos Aires, Argentina. Casa: (5411)47776518, móvil: (54911)55953231

jmanuelmatos@hotmail.com

Objetivos

Ofrezco mis servicios a instituciones enfocadas al diseño, campo constructivo y docencia. Busco enfocarme en proyectos pertinentes al campo de la arquitectura donde pueda involucrarme desde su concepción, proceso de diseño, documentación técnica y supervisión de obra, donde se pueda desarrollar un buen trabajo en equipo, poner a prueba mis habilidades y ofrecer mis capacidades y conocimientos a plenitud.

Resumen

Arquitecto con 3 años de experiencia en diseño, documentación de proyectos y supervisión de obra. Durante este período trabajé en la supervisión de intervenciones en edificios coloniales, para el gobierno de la ciudad, (Ciudad Colonial, Santo Domingo, Republica dominicana).

Docente en la Cátedra Forma y Proyecto del arquitecto Fernández Castro, nivel de Morfología General, FADU, UBA. Especialista en Lógica y Técnica de la Forma, FADU, UBA.

Actualmente cursando la maestría Lógica y Técnica de la Forma en la FADU, UBA.

Experiencia

- 2011 Docente en la Cátedra Forma y Proyecto del arquitecto Fernández Castro, nivel de Morfología General, FADU, UBA.

 2008 presente Arquitecto Freelance dedicado a trabajar en equipo con varios arquitectos en trabajos independientes tales como asistencia en diseño, CAD o Supervisión de la construcción.
- **2009-2010** Colaboración con la Arq. Oliva Medina, en la documentación y diseño de la casa de veraneo Medina Bello, Jarabacoa, Rep. Dominicana.
- 2006-2009 Inspector Urbano Dirección Nacional de Patrimonio Monumental Regional Sur y Distrito Nacional (DNPM).
 Santo Domingo, República Dominicana.

Perteneciente al departamento de diseño y supervisión, mi trabajo consistió en la supervisión de las construcciones realizadas dentro de la ciudad colonial, velando por el respeto de todos los reglamentos de conservación estipulados por el gobierno de la ciudad y las regulaciones de la UNESCO.

Realización de levantamientos arquitectónicos de edificaciones antiguas que carecían de documentación planimetría, con fines de la elaboración de la misma o propuestas de intervención.

Digitalización de los planos y dibujos de los monumentos en CAD.

Durante mi último año estuve a cargo de la supervisión del equipo de mantenimiento de las ruinas de San Francisco (ruinas de época Colonial), donde trabaje con el arquitecto conservador encargado de velar por el buen estado de la edificación.

- 2009 Diseño de anteproyecto edificación "Consultorio Médico Santa Gema".
- 2009 Colaboración con la Arq. Gladys Tejeda en Remodelación de vivienda multifamiliar Residencial Don Silvio #15 Urb. Miramar, Santo Domingo, Rep. Dominicana. Supervisión de trabajos en obra, fachadas, techos y terrazas.
- 2008- Arredo S.A. Colaboración en el desarrollo & diseño residencial "Bilbao".
- 2008- Colaboración con la Arq. Gladys Tejeda en planificación del Centro Artesanal de la ciudad de Puerto Plata, Rep. Dominicana. Diseño y producción de documentación arquitectónica.
- **2006 Dibujante CAD** CONAU (Consejo Nacional de asuntos urbanos), Santo Domingo, República Dominicana. El trabajo consistió en la elaboración de la cartografía para el proyecto Plan Indicativo Zona Metropolitana de Santo Domingo.

Educación

- 2011 Maestría en Lógica & Técnica de la Forma, Universidad de Buenos Aires, FADU (actualmente cursando).
- 2010 Carrera de Especialización en Lógica & Técnica de la Forma, Universidad de Buenos Aires, FADU.
- 2009 curso de actualización de posgrado: Diseño Sustentable, Universidad De Palermo, Bs. As. Argentina.
- Agosto-2009 Patologías habituales de la construcción, Arq. Eduardo Gordin Universidad de Buenos Aires, FADU.
- Agosto-2009 Administración y gestión de obras pequeñas, Arq. Eduardo Gordin Universidad de Buenos Aires, FADU.
- 2003-2008 Licenciatura en Arquitectura & Urbanismo

Universidad Nacional Pedro Henríquez Ureña, Facultad de Arquitectura y Urbanismo. (UNPHU) Rep. Dominicana.

Habilidades y Software manejados

Fotografía Digital/Análoga.

Construcción de Modelos/Maquetas

Reparación de PC

Herramientas de diseño y graficas: Autodesk Revit Architecture, Autocad, Autodesk Architectural Desktop, Sketch up, 3Ds

Max, Cinema 4D, Rhinoceros.

Aplicaciones de office: Word, Excel, PowerPoint

IDIOMAS

Español: Lengua Nativa

Inglés: Oral Avanzado, Escrito Avanzado